【裁判字號】    94,交聲,367
【裁判日期】    950227
【裁判案由】    聲明異議
【裁判全文】
臺灣高雄地方法院交通事件裁定        94年度交聲字第367號
原處分機關  高雄市政府
異  議  人
即受處分人  乙○○
上列受處分人因違反道路交通管理處罰條例案件，對於高雄市政
府民國94年6 月10日所為之處分（高市府交裁字第裁32-B000000
00號、32-B000000 00 號），聲明異議，本院裁定如下：
    主  文
異議駁回。
    理  由
一、按「營業小客車，未依規定裝置自動計費器、車頂燈、執業
    登記證插座或在前、後兩邊玻璃門上，黏貼不透明反光紙者
    。處汽車所有人新台幣900 以上1,800 元以下罰鍰。」道路
    交通管理處罰條例第16條第1 項第4 款定有明文。又「汽車
    申請牌照檢驗之項目及標準，依下列規定：(九)車窗、擋風玻
    璃未黏貼不透明反光紙，營業小客車車窗玻璃除依規定標識
    車號外，並不得黏貼不透明之色紙或隔熱紙。」。
    ，道路交通安全規則第39 條 第1 項第9 款亦定有明文。
二、原處分係以：異議人即受處分人乙○○於民國94年4 月29日
    20時45分許及同年5 月9 日11時24分許，駕駛其所有車牌號
    碼Y5-7 23 號營業小客車，分別行經高雄市○○路與天山路
    、中華路與光復一路交岔路口附近，因前後車窗上黏貼不透
    明反光隔熱紙，為高雄市政府警察局前鎮○○○○路派出所
    警員丙○○及高雄市政府警察局交通大隊第9 分隊員警甲○
    ○攔檢，以違反道路交通管理處罰條例第16條第1 項第4 款
    規定，分別填製高市警交字第：B00000000 號、B00000000
    號舉發違反道路交通管理事件通知單，嗣後高雄市政府則依
    上開違規內容，以高市府交裁字第裁32-B00000000號及32-B
    00000000號違反道路交通管理事件裁決書，各裁處罰緩新台
    幣900 元。
三、異議意旨略以：依異議人94年7 月4 日所提聲明異議狀，其
    內容僅略上開2 份裁決書所為處分顯有錯誤等語，而未詳載
    其異議之理由，嗣於本院調查時，則陳稱伊購買上開營業小
    客車時，前後兩側之車窗已做深色處理，伊並沒有再改裝，
    且嗣後驗車也有通過等語。
四、經查：
(一)、證人即舉發上開第32-B00000000號裁決書所載違規內容之員
    警丙○○證稱：94年4 月29日乙○○所駕駛上開營業自小客
    車在一心與天山路口被舉發車窗黏貼不透明反光紙，是我們
    巡佐張明煌開的單，當時我在旁邊警戒，當時我沒有上前去
    檢驗有無貼反光紙，但是我有看到他的車子整個所有的玻璃
    都是黑色的，因我們開單的時間是晚上，當時完全看不到車
    內的情形，我剛剛有打電話給巡佐（張明煌），他確定該部
    車輛是有貼反光貼紙，而當時我係在晚上舉發，我看的時候
    整個車窗都是黑的，無法看到車內的情形，而舉發地點當時
    有商家，且都有開燈，所以應該不會造成我們的誤判，我們
    在取締的時候，如果稍微有看到車內的情形，就不會攔檢，
    是在完全看不到車內時才會攔檢開單。我們在舉發的時候異
    議人的車子是完全停止的狀態，但我完全看不到車內的情形
    ，至於異議人所述當時是晚上可能會有誤判的情形，應該是
    不會發生等語在卷。（見本院94年8 月15日筆錄）。
(二)、另證人即舉發第32-B00000000號裁決書所示違規事件之員警
    甲○○亦證稱：94年5 月9 日上午11時24分在中華路口，舉
    發異議人駕駛上開車窗裝設有反光玻璃紙之事件是我所舉發
    ，當時異議人所駕車輛之車窗玻璃是深色的，惟營業小客車
    車窗是要完全透明的，不能有任何的一點顏色，該異議人駕
    駛之車輛從遠處是完全看不到車內的情形，如果貼近玻璃的
    話才可以稍微看到裡面，異議人是行駛中被我們攔下來，當
    時我們遠遠看無法判定裡面是否有坐人及車裡面的情況。至
    於監理站的驗車標準我們不太清楚，但我們執法的標準車窗
    幾乎是要完全透光，可以讓人一眼看出車內的情形等語綦詳
    。（見上開筆錄）。
(三)、再者，參諸異議人所提出其另於94年5 月16日16時8 分14秒
    ，駕駛上開營業小客車，行經高雄市○○○路與興隆路交岔
    路口違規右轉遭照相舉發之照片，經本院詳加勘驗辨識後，
    因車窗貼深色隔熱紙之關係，而無法看到車內乘客情形，有
    該案件之舉發違規案件照片可證，且證人甲○○當庭觀看該
    紙照片，亦明確證稱依該照片所示情形，異議人上開車輛所
    貼之隔熱紙亦不符合法令規定等語（同上筆錄），而以異議
    人另案違規事件被舉發時，該路段係在日間自然光線之情況
    下，仍然無法清楚看清車內狀況等情以觀，核與證人丙○○
    、甲○○證述異議人之營業自小客車車窗所貼之隔熱紙，無
    論是白天或晚上，一般人均無法清楚看到車內等情相符。而
    證人丙○○、甲○○係執勤之員警，對於異議人有無違規之
    事實，應理知悉甚詳，且又無其他事證可認其證詞何偏頗之
    處，是其兩人證述之內容，可信為真實。此外，並有高市警
    交字第：B00000000 號、B00000000 號舉發違反道路交通管
    理事件通知單及照片在卷可稽，異議人所有之上開營業小客
    車車窗所貼隔熱紙，有反光而無法清楚辨識車內情形之事實
    ，應可認定。
(四)、綜上所述，異議人之營業小客車車窗隔熱紙，既有反光情形
    而無法清楚辨識車內舉動之事實，與道路交通安全規則第39
    條第9 款立法目的「使計程車內舉動均可由車外清楚辨識，
    以維護乘客及駕駛安全」不符，是異議人所駕駛之前開車輛
    黏貼之隔熱紙已達不透明之程度，堪予認定。從而，原處分
    機關參酌道路交通安全規則第39條第1 項第9 款之規定本旨
    ，依道路交通安全管理處罰條例第16條第1 項第4 款規定，
    分別裁處罰鍰新台幣900 元，核無不合。異議人提起本件異
    議，為無理由，應予駁回。
五、據上論斷，依道路交通案件處理辦法第19條，裁定如主文。
中    華    民    國    95    年    2     月    27    日
                        交通法庭   法  官   唐照明
以上正本證明與原本無異。
如不服本裁定，應於收受送達後5 日內向本院提出抗告狀。
中    華    民    國    95    年    3     月    2     日
                                   書記官   盧聰明


司法院資訊處製作；財團法人民間司法改革基金會備份。
